de: Lanzettenmechanismustyp: Vorgeladene Trommel; Druckaktiviert; Sicherheitseinziehbar; Standard-Drehverschluss; Vakuumunterstützt; Sonstiges
el: Τύπος μηχανισμού σκαρφιστήρα: Προφορτωμένο τύμπανο; Ενεργοποίηση με πίεση; Αναδιπλούμενο ασφαλείας; Τυπικό περιστροφικό καπάκι; Υποβοηθούμενο κενό; Άλλο
fr: Type de mécanisme de lancette: Tambour préchargé; Activé par pression; Rétractable de sécurité; Torsion standard; Assisté par vide; Autre
en: Lancet mechanism type: Preloaded drum; Pressure activated; Safety retractable; Standard twist-top; Vacuum assisted; Other
ro-RO: Tip de mecanism lancetă: Tambur preîncărcat; Activat prin presiune; Retractabil de siguranță; Standard cu capac rotativ; Asistat de vid; Altele
cs: Typ mechanismu lancety: Přednabitý buben; Aktivovaný tlakem; Bezpečnostně zatahovací; Standardní s otočným víčkem; S vakuovou asistencí; Jiné
nl: Type lancetmechanisme: Voorgeladen trommel; Druk geactiveerd; Veiligheid intrekbaar; Standaard draai bovenkant; Vacuüm ondersteund; Andere
hu: Lancetta-mechanizmus típusa: Előretöltött dob; Nyomással aktivált; Biztonsági visszahúzható; Standard csavaros tetejű; Vákuum segítségű; Egyéb
es: Tipo de mecanismo de lanceta: Tambor precargado; Activado por presión; Retráctil de seguridad; Tapa giratoria estándar; Asistido por vacío; Otros
th: ประเภทกลไกเข็มเจาะ: ดรัมบรรจุเข็มสำเร็จ; กดเปิดใช้งาน; ดึงกลับเพื่อความปลอดภัย; แบบบิดฝาครอบมาตรฐาน; ช่วยด้วยสุญญากาศ; อื่นๆ
da: Lancetmekanismetype: Forladt tromle; Trykaktiveret; Sikkerheds-tilbagetrækkelig; Standard vridtop; Vakuumassisteret; Andet
pl: Typ mechanizmu lancetu: Załadowany bęben; Aktywowany naciskiem; Bezpiecznie chowany; Standardowy z odkręcaną górą; Wspomagany próżniowo; Inne
sk-SK: Typ mechanizmu lancety: Predplnený bubon; Tlakovo aktivovaný; Bezpečnostne zaťahovací; Štandardný otočný vrch; Vákuovo asistovaný; Iné
sv: Lansettmekanismtyp: Förladdad trumma; Tryckaktiverad; Säkerhetsindragbar; Standard vridlock; Vakuumstödd; Övrigt
ko: 란셋 메커니즘 유형: 사전 장착 드럼; 압력 작동식; 안전 수축형; 표준 트위스트 탑; 진공 보조식; 기타
ru: Тип механизма ланцета: Предварительно загруженный барабан; Активируемый давлением; Безопасный втягивающийся; Стандартный поворотный; С вакуумной поддержкой; Другой
sl-SI: Vrsta mehanizma lancete: Prednaložen boben; Aktiviran s pritiskom; Varnostno povlečen; Standardni z vrtenjem; S pomočjo vakuuma; Drugo
pt-BR: Tipo de mecanismo de lanceta: Tambor pré-carregado; Ativado por pressão; Retrátil de segurança; Tampa giratória padrão; Assistido a vácuo; Outro
it: Tipo di meccanismo della lancetta: Tamburo precaricato; Attivato a pressione; Retrattile di sicurezza; Standard con tappo a vite; Assistito da vuoto; Altro
tr: Lanset mekanizma türü: Önceden doldurulmuş tambur; Basınçla etkinleşen; Güvenlikli geri çekilebilir; Standart döner kapaklı; Vakum destekli; Diğer
vi: Loại cơ chế kim chích: Trống nạp sẵn; Kích hoạt bằng áp lực; Thu vào an toàn; Nắp xoay tiêu chuẩn; Hỗ trợ chân không; Khác
lt-LT: Lanceto mechanizmo tipas: Iš anksto užkrautas būgnas; Aktyvuojamas spaudimu; Saugiai įtraukiamas; Standartinis sukamasis viršus; Su vakuumo pagalba; Kita
pt-PT: Tipo de mecanismo de lanceta: Tambor pré-carregado; Ativado por pressão; Retráctil de segurança; Tampa giratória padrão; Assistido por vácuo; Outro
ja: 穿刺機構タイプ: プリロードドラム式; 圧力作動式; 安全格納式; 標準ツイストトップ式; 真空補助式; その他
zh-TW: 採血針機制類型: 預裝滾筒式; 壓力觸發式; 安全回縮式; 標準旋轉頂部; 真空輔助式; 其他
zh-CN: 采血针机制类型: 预装滚筒式; 压力激活式; 安全回缩式; 标准旋转顶部; 真空辅助式; 其他
fi: Lansetin mekanismityyppi: Esiladattu rumpu; Paineaktioitu; Turvasisäänvedettävä; Vakiokirrekorkki; Alipaineistettu; Muu
nb: Lansettmekanismetype: Forhåndslastet trommel; Trykkaktivert; Sikkerhet uttrekkbar; Standard vri-topp; Vakuumassistert; Annet
bg-BG: Тип механизъм на ланцета: Предварително зареден барабан; Активиран с натиск; Безопасно прибиращ се; Стандартен с въртяща се глава; С вакуумна асистенция; Други
hr-HR: Vrsta mehanizma lancete: Prethodno napunjeni bubanj; Aktiviran pritiskom; Sigurnosno uvlačiv; Standardni s okretnim vrhom; S vakuumskom pomoći; Ostalo